【裁判字號】    92,台上,4682
【裁判日期】    920828
【裁判案由】    違反槍砲彈藥刀械管制條例
【裁判全文】
最高法院刑事判決                              九十二年度台上字第四六八二號
    上  訴  人  甲○○
右上訴人因違反槍砲彈藥刀械管制條例案件，不服台灣高等法院台南分院中華民國九
十年三月二十一日第二審更審判決（九十年度上更(一)字第九七號，起訴案號：台灣台
南地方法院檢察署八十六年度偵字第五○六七號），提起上訴，本院判決如左：
    主  文
上訴駁回。
    理  由
按刑事訴訟法第三百七十七條規定，上訴於第三審法院，非以判決違背法令為理由，
不得為之。是提起第三審上訴，應以原判決違背法令為理由，係屬法定要件。如果上
訴理由狀並未依據卷內訴訟資料，具體指摘原判決不適用何種法則或如何適用不當，
或所指摘原判決違法情事，顯與法律規定得為第三審上訴理由之違法情形，不相適合
時，均應認其上訴為違背法律上之程式，予以駁回。本件上訴人甲○○上訴意旨略稱
：(一)原判決就上訴人並將空彈殼加裝底火填入小鋼珠製造子彈等犯罪事實固已於事實
欄記載、認定，惟理由內就製造子彈之認定事實所憑之證據則未載明，有判決不備理
由之違法。(二)原判決理由四內記載第一審判決認上訴人犯未經許可製造可發射金屬具
有殺傷力之各式槍砲，尚有未洽云云，然原判決理由三內又記載係犯修正前槍砲彈藥
刀械管制條例第十條第一項之罪等語，其理由前後矛盾。(三)原判決事實記載上訴人將
空彈殼加裝底火填入小鋼珠製造成子彈云云，然理由內又謂另查扣案之彈殼、小鋼珠
經鑑定，認均非管制之彈藥云云，前後亦相矛盾，且查扣之彈殼、小鋼珠雖非違禁物
，然係供犯罪所用之物，原判決未諭知沒收，亦有未洽云云。
惟查原判決依憑上訴人不利於己之部分自白、被害人游棟堯、證人吳雅美、同案被告
郭文輝、盧文慶、林坤河之供述、診斷證明書、改造手槍一把、擊發後之彈殼一顆、
內政部警政署刑事警察局民國八十七年四月二十四日刑鑑字第二六○二八號鑑定函及
同局卷附之鑑驗通知書、台灣高等法院被告（甲○○）全國前案紀錄表等證據，資以
認定上訴人有原判決事實欄所記載之犯罪事實，已詳述其所憑之證據及理由。對於上
訴人辯稱：其於八十六年三月間在台南市○○○路買得系爭槍、彈，並未改造，且伊
曾向警方自首云云，認係卸責之詞，不可採信，亦在判決內詳予指駁並說明其理由。
因而撤銷第一審不當之判決，依牽連犯之例，適用最有利於上訴人之修正前槍砲彈藥
刀械管制條例第十一條第一項之規定，改判論處上訴人未經許可製造子彈罪刑（累犯
，處有期徒刑貳年），所為論述，核與卷證資料相符，從形式上觀察，並無違背法令
之情形。查上訴人所購之同型玩具槍與所持用擊傷游棟堯之槍，經事實審法院一併送
鑑定結果，認上訴人所持用擊傷游棟堯之槍枝具有殺傷力，而另枝玩具槍則不具殺傷
力，有內政部警政署刑事警察局八十七年四月二十四日刑鑑字第二六０二八號鑑定函
足按，因認上訴人確曾改裝製造該玩具手槍及製造有殺傷力子彈（已發射射傷被害人
游棟堯之子彈一顆）。又本件雖未扣得子彈，惟上訴人持前開槍、彈射擊游棟堯臉部
一槍，子彈自游棟堯右鼻部進入卡於左臉頰骨，顯見上訴人於購得未具殺傷力之子彈
後再加以改造等情，原判決理由已詳加說明，為其認事採證職權之適法行使，核與證
據法則無違，自不能指為違法，並無上訴意旨(一)所指判決理由不備之違法。又原判決
比較新舊法，依牽連犯之例，適用最利於上訴人之修正前槍砲彈藥刀械管制條例第十
一條第一項未經許可製造子彈罪，於法並無不合，上訴意旨(二)之指摘，尚有誤會。其
餘上訴意旨所指摘情形，或為單純事實之爭執，或為原審得本於職權裁量之事項，於
判決主旨並不生影響，核與法律規定得為第三審上訴理由之違法情形，不相適合，應
認其上訴違背法律上之程式，予以駁回。
據上論結，應依刑事訴訟法第三百九十五條前段，判決如主文。
中      華      民      國    九十二    年      八      月    二十八    日
                              最高法院刑事第八庭
                                  審判長法官  莊  登  照
                                        法官  洪  明  輝
                                        法官  黃  一  鑫
                                        法官  魏  新  和
                                        法官  林  秀  夫
      右正本證明與原本無異
                                              書  記  官
中      華      民      國    九十二    年      九      月      四      日


司法院資訊處製作；財團法人民間司法改革基金會備份。
